# 委托贷款

提问人：wupeiyun 时间：2014-01-18 17:28:12
企业通过如火成立有限合伙人，通过有限公司合伙企业，协议约定可将资金用于委托贷款给其他企业，这个应该怎么做会计处理，取得的收益是进投资收益还是其他业务收入？

回答人：chenyiwei
如果企业作为有限合伙人不能控制该有限合伙企业，则报表上应体现为对有限合伙企业的投资而不是直接体现委托贷款。对有限合伙企业的投资应采用成本法或权益法核算，相应分得收益计入投资收益。 如果企业可以控制该有限合伙企业的，则应把该有限合伙企业纳入合并报表范围，此时在合并报表层面将按照委托贷款的一般核算原则对该委托贷款进行确认和计量，取得利息收入在合并报表层面确认为其他业务收入。